# 请教陈版，非金融企业资金拆借利息收入确认科目的问题。

提问人：wuqijxczj 时间：2022-04-20 21:20:11
请教陈版，非金融企业资金拆借一般账面确认为其他应收款，其利息收入适用金融工具准则确认为财务费用—利息收入，请问依据的具体准则条款是哪一条？
谢谢

回答人：chenyiwei
1 、拆借资金列报为其他应收款，参照《企业会计准则解释第 15 号》第二条“关于资金集中管理的列报”的规定。
2 、利息作为“财务费用——利息收入”没有明确规定，目前也有列报为投资收益的做法。

提问人：蜀山 penguin 时间：2022-06-29 10:43:24
请教陈版，应付利息会计科目跟报表项目有什么实质区别？
根据会计指南，应付利息科目核算企业按照合同约定应支付的利息，包括吸收存款、分期付息到期还本的长期借款、企业债券等应支付的利息。
根据 2019 年财政部发布的报表项目解释，应付利息报表项目仅反映相关金融工具已到期应支付但于资产负债表日尚未支付的利息。
那对于企业来说，是不是应该在自己的核算系统中设置应付利息科目，用于核算每个月借款本金*利率出来的合同应付利息，但是在出报表的时候，将未逾期的应付利息重分类到对应的金融工具的账面价值中？
谢谢！

回答人：chenyiwei
可以这样考虑。

提问人：蜀山 penguin 时间：2022-06-30 17:51:04
请教陈版，为啥会计指南的应付利息会计科目释义会跟报表项目的释义不一样？有什么原因吗？
谢谢！

回答人：chenyiwei
应付利息科目的使用说明是在《企业会计准则——应用指南》的附录“会计科目和主要账务处理”中，系针对原金融工具准则，新准则下含义不同。